【裁判字號】    96,附民,97
【裁判日期】    970109
【裁判案由】    詐欺
【裁判全文】
臺灣高等法院臺南分院刑事附帶民事訴訟判決  96年度附民字第97號
原      告  甲○○
被      告  乙○○
上列被告因詐欺案件（九十六年度上易字第六七五號），原告提
起附帶民事訴訟，請求損害賠償，本院判決如下：
    主  文
被告應給付原告新台幣貳佰肆拾萬元，及自民國八十八年九月四
日起至清償日止，按年息百分之五計算之利息。
訴訟費用由被告負擔。
    事  實
一、原告方面：
  (一)聲明：
  1.被告應給付原告新台幣（下同）二百四十萬元，及自民國八
    十八年九月四日起至清償日止，按年息百分之五計算之利息
    。
  2.訴訟費用由被告負擔。
  3.願供擔保請准予假執行。
  (二)陳述：
    原告原任職於嘉義監獄戒護課管理員，因凌虐人犯涉及瀆職
    案，被判刑上訴於鈞院審理期間，被告冒稱其為律師，佯稱
    可走後門疏通法官，向原告詐騙二百四十萬元（八十八年二
    月十日詐得一百六十萬元，八十八年八月十日、八十八年九
    月三日各詐得四十萬元），嗣原告仍被判重刑七年，原告始
    知受騙。被告因本件詐欺案經嘉義地方法院判處有期徒刑三
    年，現上訴鈞院審理中，為此提起附帶民事訴訟，請求判決
    如聲明所示。
二、被告方面：
  (一)聲明：原告之訴之駁回。
  (二)陳述：對於原告之主張均自認屬實，但被告現在無資力賠償
    原告。
    理  由
一、查原告所主張之事實，業據被告於檢察官偵訊及原審審理時
    坦承不諱（見九十六年度他字第九八六號卷第二三、二四頁
    、第八七至八九頁，原審卷第二七頁），核與被害人甲○○
    、黃贊鴻於偵查中之指述（見九十六年度警聲搜字第七九九
    號卷第二二至二八頁、第三三、三四頁、第三七至嗣０頁，
    九十六年度他字第九八號卷第一０五、一０六頁），以及證
    人黃曉裕、黃瑞霖、黃贊徽、黃素媺、林有隆之證述（見九
    十六年度警聲搜字第七九九號卷第十一至十九頁、第四三、
    四四、四六、四七、四九、五０頁，九十六年度他字第九八
    六號卷第八至十六頁、第八九至九二頁、第一０七、一０八
    頁）相符；此外，並有證人黃曉裕所有之嘉義縣鹿草鄉農會
    交易明細表、證人黃瑞霖所有之嘉義縣鹿草鄉農會交易明細
    表、被害人黃贊鴻所有之鹿草郵局客戶歷史交易清單各一紙
    （見九十六年度警聲搜字第七九九號卷第五九至六一頁），
    以及被害人甲○○所有之上述郵局交易明細表二紙（見九十
    六年度偵字第四九九二號卷第十三、十四頁）、扣案之乙○
    ○名片六張、林有隆通訊錄等件在卷可佐，且被告就原告所
    主張之上開事實均無爭執，自堪信而告之主張為實在。
二、按「因故意或過失不法侵害他人權利者，負損害賠償責任」
    ，民法第一百八十四條第一項前段定有明文。本件被告施用
    詐術向原告詐得款項共二百四十萬元，自應依上開規定付侵
    權行為損害賠償責任，被告既應負損害賠償責任，其以無資
    力賠償原告置辯，要無理由。從而原告本於侵權行為之法律
    關係，請求被告如數賠償，及自八十八年九月四日起至清償
    日止，按法定利率年息百分之五計算之遲延利息，洵屬有據
    ，應予准許。又原告陳明願供擔保請准予宣告假執行，爰酌
    定相當之擔保金額，併予准許之。
四、據上論結：本件原告之訴為有理由，依刑事訴訟法第五百零
    二條、第四百九十一條第十款，民事訴訟法第三百九十條第
    一項，判決如主文。
中    華    民    國    97    年    1     月    9     日
                  刑事第六庭    審判長法  官  蔡崇義
                                      法  官  曾文欣
                                      法  官  杭起鶴
以上正本證明與原本無異。
如不服本判決，應於收受本判決後十日內向本院提出上訴書狀。
其未敘述上訴理由者並得於提起上訴後十日內向本院補提理由書
狀（均須按他造當事人之人數附繕本）「切勿逕送上級法院」。
                                      書記官  魏安里
中    華    民    國    97    年    1     月    9     日


司法院資訊處製作；財團法人民間司法改革基金會備份。
